【裁判字號】    89,訴,464
【裁判日期】    890928
【裁判案由】    毒品危害防制條例
【裁判全文】
臺灣桃園地方法院刑事判決                          八十九年度訴字第四六四號
    公  訴  人  臺灣桃園地方法院檢察署檢察官
    被      告  乙○○
    選任辯護人  顏武男律師
右列被告因違反毒品危害防治條例案件，經檢察官提起公訴（八十八年度偵字第一八
０三四號），本院判決如左：
    主  文
乙○○販賣第二級毒品，處有期徒刑柒年貳月。
扣案第二級毒品安非他命陸包（伍小包合計毛重拾點玖公克，另壹大包毛重貳拾壹點
參公克）均沒收銷燬之；扣案電子秤壹個、分裝袋貳拾貳包均沒收；未扣案販賣毒品
所得新台幣壹仟元沒收，如一部或全部不能沒收時，以其財產抵償之。
    事  實
一、乙○○意圖營利，並基於販賣第二級毒品安非他命之犯意，於民國八十八年十一
    月二十九日下午一時許，在其桃園市○○街一三三巷十五號三樓租住處，以每小
    包新台幣（下同）一千元之價格，將安非他命一小包販售予甲○○。嗣於當日晚
    間十一時三十分許，乙○○與同居女友丙○○在桃園縣桃園市○○路三九三號前
    遇警盤查，當場自其身上扣得五小包安非他命後（合計毛重十點九公克），再至
    其上址住處扣得安非他命一大包（毛重二十一點三公克）、電子秤一個、分裝袋
    二十二包，始查獲上情。
二、案經桃園縣警察局桃園分局報請台灣桃園地方法院檢察署檢察官偵查起訴。
    理  由
一、訊據被告乙○○固不否認於右揭時地，為警分別自其身上、租住處查獲安非他命
    、電子秤、分裝袋等物之事實不諱，惟否認有何販賣安非他命之犯行。辯稱：伊
    沒有給甲○○安非他命，也沒有賣，電子秤是丙○○的，分裝袋是伊做玉石生意
    用的云云。經查：（一）被告在警訊中自承：「阿正」就是甲○○，伊賣給甲○○安非他命前後共一次，是在八十八年十一月二十九日十三時許，在桃園市○○
    街一百三十三巷十五號三樓販賣二級毒品安非他命一包一公克，代價一千元，但
    伊還未收到錢等語（偵卷第十三頁），核與證人甲○○在本院審理時證稱：伊只
    向乙○○買過一次安非他命，那次五千，是一大包重量不清楚，被抓前幾天向乙○○買的，在他寶慶路住處買的，買的時候丙○○在場等語，就購買次數所述相
    符（本院八十九年七月六日筆錄）；即證人丙○○在警訊中亦陳稱：伊和乙○○
    是同居人，安非他命、電子秤、分裝袋都是乙○○所有，八十八年十一月二十九
    日十三時許有一位綽號「阿正」之男子前來伊住所購買安非他命，每次交易一公
    克新台幣一千元等語（偵卷第十七頁反面以下），此外復有安非他命五小包、一
    大包、電子秤一個及分裝袋二十二包扣案可資佐證。（二）證人甲○○在本院雖
    先稱：乙○○沒有拿安非他命給伊，伊的安非他命是向乙○○朋友「小寶」拿的
    ，「小寶」和乙○○同住，伊是八十八年十月在乙○○住處向「小寶」拿一次，
    沒有收錢云云，惟稽之被告則稱：伊不認識「小寶」等語（以上見本院八十九年
    五月二十五日筆錄），已足見證人此部分所述不實；嗣經本院調取證人甲○○違
    反毒品危害防制條例案卷核閱結果，其在另案時則自承：安非他命是一位姓康的
    人所有等語（台灣桃園地方法院檢察署八十八年毒偵字第一八０二號案卷八十八
    年十一月三十日甲○○偵訊筆錄，下稱另案），經本院再度提訊證人並提示上開
    筆錄，證人始稱：有向乙○○買安非他命，另案所稱姓康者即為乙○○等語，此
    如前述，是參酌證人甲○○前後供述過程，與被告及證人丙○○二人所述互核結
    果，應以證人其後所言為可採，其先前所稱：未向乙○○買安非他命云云，為迴
    護之詞，並不足採。（三）經核證人甲○○所述向被告購買之地點、金額及數量
    ，雖均與被告及證人丙○○所言不相吻合，惟證人甲○○就其毒品來源，在另案
    警訊中先稱：是向一個綽號「大胖」買的云云，嗣於偵查中方稱：是向一個姓康
    的人買的等語，嗣證人再因違反毒品危害防制條例案件，於八十九年三月三十一
    日警訊時又稱：是向小胖買的云云（台灣桃園地方法院檢察署八十九年毒偵字第
    二０六二號案卷警訊筆錄），在本院審理時亦先稱，是向「小寶」買的云云，各
    有該次筆錄附於本院卷可稽，所述不一，被告又稱無小寶其人，此如前述，證人
    甲○○嗣亦改稱：沒有大胖這人等語（本院八十九年七月六日筆錄），其就供述
    毒品來源多所推託，已臻明顯；而證人與被告又係舊識，佐以販賣毒品罪刑本即
    甚重，成罪與否事關重大，是證人甲○○迴護被告不欲吐實之意，甚為昭然。從
    而證人所述向被告購買毒品細節雖與被告及證人丙○○所述不符，仍難執此否定
    證人所述：有向被告買安非他命等語為不可採；至本件販賣金額、數量及地點，
既經被告與證人丙○○在警訊中分別供承一致，且不論販賣金額、數量又較證人
    甲○○所述為少，較有利於被告，故此部分均應以被告自白為可信。（四）被告
    在警訊中即自承：「阿正」是甲○○等語，對照證人丙○○在警訊中所稱「阿正
    」購買安非他命之時間、地點，與前揭甲○○向被告購買安非他命之時地相合，
    足見渠等所指「阿正」者即為甲○○無疑。嗣證人甲○○雖稱：伊綽號「阿勝」
    ，「阿正」不是伊云云，被告亦翻稱：「阿勝」才是甲○○云云（以上見本院八
    十九年五月二十五日筆錄），惟證人甲○○旋又改稱：被告是用國語叫伊「士勝
    」等語（本院八十九年七月六日筆錄），足見被告與證人語多迴避，均難遽信；
    況類此「阿正」、「阿勝」等綽號本即隨口稱呼，本質上難以稽考，是自應從被
    告及證人楊、徐等人所述具體時地，彼此詳為勾稽比對，始得其真；殊難以渠等
    所述甲○○綽號究為「阿正」抑或「阿勝」有異，即認定渠等所述不實。（五）
    證人丙○○屢經傳、拘無著，而本院函詢桃園縣警察局桃園分局追查「愛哭」者
    販賣安非他命與被告結果，再依該局覆函向遠傳電信公司調閱00000000
    00號行動電話用戶姓名，據覆即為被告本人，有桃園縣警察局桃園分局八十九
    年五月五日桃警分刑字第一七三八二號函、遠傳電信公司覆函各一紙附卷可稽，
    被告在本院審理時復陳稱：都是愛哭主動找伊，伊沒有他的電話等語，均已無從
    查證。至被告聲請與證人甲○○對質一節，查證人所述有無向被告購買安非他命
    一節，前後反覆，並非完全不利於被告，而本院已敘明採擇證人甲○○部分證詞
    之心證與理由如前，因認聲請並無必要，附予敘明。（六）綜上所述，本件事證
    明確，被告所辯無非卸責之詞，不足採信，其犯行堪予認定。
二、查安非他命係毒品危害防制條例第二條第一項第二款所稱之第二級毒品。核被告
    乙○○所為，係犯毒品危害防制條例第四條第二項之販賣第二級毒品罪。其持有
    毒品之低度行為為販賣之高度行為所吸收，不另論罪。爰審酌被告販賣毒品，危
    害他人及社會甚鉅，情節原屬不輕，然所販毒品數量甚微，且僅販毒一次，及其
    犯後態度尚稱良好等一切情狀，酌情量處如主文所示之刑。扣案安非他命為毒品
    ，依毒品危害防制條例第十八條第一項前段沒收並銷燬之；販賣毒品所得一千元
    依毒品危害防制條例第十九條第一項規定沒收，如全部或一部不能沒收時，以其
    財產抵償之。至扣案電子秤一個、分裝袋二十二包係被告所有供犯罪所用之物，
    此據證人丙○○於警訊中供承在卷，依刑法第三十八條第一項第二款規定沒收。
三、公訴意旨另以：被告乙○○意圖營利，並基於概括犯意，自八十八年十一月十五
    日起，向年籍姓名不詳綽號「愛哭」之成年男子購入數量不詳之安非他命後，在
    其桃園市上址租住處加以分裝後，販賣予年籍姓名均不詳之買主十餘次；再於同
    年十一月二十九日下午一時許販賣予「阿正」；又於同日下午二時許在桃園縣中
    壢市○○○路普仁國小處販售三千元安非他命予「阿成」；繼而於當日晚間十一
    時三十分許，與買主「阿順」約至桃園縣桃園市○○路四十八巷歐帝賓館交易之
    際，為警查獲，因認被告此部分所為，涉有毒品危害防制條例第四條第二項之犯
    賣第二級毒品罪嫌。
四、按犯罪事實應依證據認定之，無證據不得推定其犯罪事實，刑事訴訟法第一百五
    十四條訂有明文。訊據被告乙○○否認右揭事實，辯稱：伊沒有給「阿成」、「
    阿順」安非他命等語。經查，公訴人認被告涉有右揭犯行，無非係以被告及證人
    丙○○之警訊所述，為其論據。惟查，被告於偵審中皆否認其事，而綽號「阿正
    」者應即為甲○○，惟甲○○始終未使用該綽號一節，此如前述，所稱「阿成」
    、「阿順」者又無具體年籍資料可供稽考，是被告此部分所述，已非無疑。至證
    人丙○○雖於警訊中陳稱：知道乙○○有賣「阿成」安非他命云云，惟警訊筆錄
    係證人與同行之被告在外為警查獲攜有安非他命，因涉嫌違反毒品危害防制條例
    案件，在警察局所為之供述，囿於證人當時所處情境，其可信度本即較低，證人
    此後於偵審中又均傳拘未到，無從查證；此外復查無其他積極證據，足資認定被
    告此部分之犯行，是被告此部分犯行尚屬不能證明，惟公訴人認被告此部分犯行
    與前揭論罪科刑之事實間，有連續犯裁判上一罪之關係，爰不另為無罪之諭知。
據上論斷，應依刑事訴訟法第二百九十九條第一項前段，毒品危害防制條例第四條第
二項、第十八條第一項前段、第十九條第一項，刑法第十一條、第三十八條第一項第
二款，判決如主文。
本案經檢察官張春暉到庭執行職務。
中        華        民        國    八十九    年    九    月    二十八  日
                                臺灣桃園地方法院刑事第五庭
                                    法  官   陳彥宏
右正本證明與原本無異。
如不服本判決，應於判決送達後十日內向本院提出上訴狀( 應附繕本 )，上訴於
臺灣高等法院。
                                    書記官   魏慧夷
中        華        民        國    八十九    年    九    月    二十八  日
論罪法條：
毒品危害防制條例第四條
製造、運輸、販賣第一級毒品者，處死刑或無期徒刑；處無期徒刑者，得併科新臺幣
一千萬元以下罰金。
製迼、運輸、販賣第二級毒品者，處無期徒刑或七年以上有期徒刑，得併科新台幣七
百萬元以下罰金。
製造、運輸、販賣第三級毒品者，處五年以上有期徒刑，得併科新臺幣五百萬元以上
罰金。
製迼、運輸、販賣專供製迼或施用毒品之器具者，處一年以上七年以下有期徒刑，得
併科新臺幣一百萬元以下罰金。
前四項之未遂犯罰之。


司法院資訊處製作；財團法人民間司法改革基金會備份。
